臺灣新竹地方法院刑事判決
110年度易字第742號
公  訴  人  臺灣新竹地方檢察署檢察官
被      告  卓義棠




上列被告因竊盜案件，經檢察官提起公訴（110年度調偵字第279
號），被告於本院準備程序中就被訴事實為有罪之陳述，經本院
告知簡式審判程序意旨，並聽取公訴人及被告之意見後，裁定改
依簡式審判程序審理，並判決如下：
    主  文
卓義棠犯竊盜罪，處有期徒刑參月，如易科罰金，以新臺幣壹仟
元折算壹日。
未扣案之犯罪所得新臺幣貳萬玖仟肆佰元沒收，於全部或一部不
能沒收或不宜執行沒收時，追徵其價額
    事實及理由
一、本件犯罪事實及證據，均引用檢察官起訴書之記載（如附件
    ，惟起訴書末附錄參考法條部分誤引修正前之規定，已經檢
    察官於準備程序時予以說明更正）。
二、論罪科刑：
（一）核被告卓義棠所為，係犯刑法第320條第1項之竊盜罪。
（二）爰審酌被告時值青壯，竟不思以正途取財，而於前往告訴
      人家中進行清潔工作時，竊取告訴人家中財物，令告訴人
      受有損害，衡酌本案犯罪情節、被告所竊得之財物價值、
      告訴人所受損害程度，及被告犯後坦承犯行之犯後態度，
      暨被告之智識程度、工作、家庭狀況及其刑事前案紀錄（
      參酌臺灣高等法院被告前案紀錄表）等一切情狀，量處如
      主文所示之刑及諭知易科罰金之折算標準。
三、按犯罪所得，屬於犯罪行為人者，沒收之。但有特別規定者
    ，依其規定；前二項之沒收，於全部或一部不能沒收或不宜
    執行沒收時，追徵其價額；第1項及第2項之犯罪所得，包括
    違法行為所得、其變得之物或財產上利益及其孳息，刑法第
    38條之1第1項、第3項、第4項分別定有明文。
　　查被告所竊得之黃金戒指，已經被告以新臺幣2萬9,400元加
    以變賣並花用殆盡，該變賣所得款項，雖未據扣案，然係其
    犯罪所得，爰依刑法第38條之1第1項前段宣告沒收之，並依
    同條第3項之規定，於全部或一部不能沒收或不宜執行沒收
    時追徵其價額。
據上論斷，應依刑事訴訟法第273條之1第1項、第299條第1項前
段、第310條之2、第454條第2項，判決如主文。
本案經檢察官賴佳琪提起公訴，檢察官陳中順到庭執行職務。
中　　華　　民　　國    111    年     4    月    14   日
                  刑事第八庭     法  官   林哲瑜
以上正本證明與原本無異。　　　　　　　　　
如不服本判決應於收受本判決後20日內向本院提出上訴書狀，上
訴書狀應敘述具體理由。上訴書狀未敘述上訴理由者，應於上訴
期間屆滿後20日內補提理由書狀於本院(均須按他造當事人之人
數附繕本)「切勿逕送上級法院」。
中　　華　　民　　國　　111 　年　　4 　　月　　14　　日
                                 書記官  胡家寧
附錄本案論罪科刑法條全文：
中華民國刑法第320條第1項
意圖為自己或第三人不法之所有，而竊取他人之動產者，為竊盜
罪，處五年以下有期徒刑、拘役或五十萬元以下罰金。

附件：
臺灣新竹地方檢察署檢察官起訴書
                                    110年度調偵字第279號
　　被　　　告　卓義棠　男　44歲（民國00年0月00日生）
　　　　　　　　　　　　住新竹縣○○鄉○○村0鄰○○○000
　　　　　　　　　　　　　00號5樓
　　　　　　　　　　　　居新竹縣○○鄉○○路000號2樓之20
　　　　　　　　　　　　　6室
　　　　　　　　　　　　國民身分證統一編號：Z000000000號
上列被告因竊盜案件，已經偵查終結，認應提起公訴，茲將犯罪
事實及證據並所犯法條分敘如下：
　　　　犯罪事實
一、卓義棠於民國109年6月3日上午8時30分許，與同事游國興、
    潘繹翔、謝心成、陳明正等人（4人所涉竊盜部分，另為不
    起訴處分）至黃承棋位於新竹縣○○鄉○○○街00號之住處清潔
    打掃房屋，見屋內財物無人看管，竟意圖為自己不法之所有
    ，基於竊盜之犯意，於同日下午2時許，趁清潔工作完畢欲
    離開該處之際，徒手竊取黃承棋所有並放置於住處2樓客廳
    玻璃櫥櫃之黃金戒指1只，得手後隨即自該處離去，並於同
    日下午5、6時許，指示不知情之前妻吳軒綾持該黃金戒指，
    前往新竹市○區○○路000號「遠東珠寶銀樓」，以新臺幣（下
    同）2萬9,400元之價格變賣換現，均由卓義棠花用殆盡。嗣
    黃承棋發現黃金戒指遭竊，經質問負責清掃住處2樓之卓義
    棠得知上情後，報警處理而查獲。
二、案經黃承棋訴由新竹縣政府警察局新湖分局報告偵辦。
　　　　證據並所犯法條
一、證據清單及待證事實：
（一）被告卓義棠於警詢及偵查中之自白：被告對上開犯行坦承
      不諱。
（二）證人即告訴人黃承棋於警詢及偵查中之證述：證明黃金戒
      指遭竊之事實。
（三）證人吳軒綾於偵查中之證述：證明典當黃金戒指之事實。
（四）新竹縣政府警察局新湖分局110年1月21日竹縣湖警偵字第
      1100900217號函所附員警職務報告、訪談紀錄表及現場勘
      察報告各1份：告訴人黃承棋住處物品遭竊情形。
二、核被告所為，係犯刑法第320條第1項之竊盜罪嫌。被告因上
    開竊盜犯行而獲有犯罪所得2萬9,400元，請依刑法第38條之1
    第1項前段、第3項規定，宣告沒收或追徵其價額。至告訴及
    報告意旨認被告尚竊取告訴人所有並放置於住處3樓主臥室
    化妝台櫥櫃之黃金手鍊1條及現金5萬元一節，然此部分為被
    告堅詞否認，亦無目擊證人、生物跡證或監視影像以供查證
    ，又查無其他積極證據足認被告涉有此部分犯行，應認其此
    部分罪嫌不足，惟此部分若成立犯罪，與前揭起訴之犯罪事實
    為同一事實，為起訴效力所及，爰不另為不起訴處分，附此敘
    明。
三、依刑事訴訟法第251條第1項提起公訴。
　　此　致
臺灣新竹地方法院
中　　華　　民　　國　 110　　年　　8 　　月　　17　　日
                              檢  察  官  賴佳琪
本件證明與原本無異　
中　　華　　民　　國　 110　　年　　9 　　月　 　9　　日
                          　　書　記　官  楊凱婷
附錄本案所犯法條全文
中華民國刑法第320條
（普通竊盜罪、竊佔罪）
意圖為自己或第三人不法之所有，而竊取他人之動產者，為竊盜
罪，處 5  年以下有期徒刑、拘役或 5 百元以下罰金。
意圖為自己或第三人不法之利益，而竊佔他人之不動產者，依前
項之規定處斷。
前二項之未遂犯罰之。